臺灣嘉義地方法院民事裁定
111年度嘉簡聲字第21號
聲  請  人  張金峰  



相  對  人  長谷川喜一(中文姓名:張家榮)


            長谷川喜厚(中文姓名:張家福)



上列聲請人聲請對相對人為公示送達事件，本院裁定如下：
    主  文
准將聲請人對相對人所為如附件一、二所示意思表示之通知為公
示送達。
聲請費用新臺幣1,000元由相對人共同負擔。
    理  由
一、按非訟事件之管轄，法院依住所而定者，在中華民國無住所
    或住所不明時，以在中華民國之居所視為住所；無居所或居
    所不明者，以在中華民國最後之住所視為住所。民法第97條
    之聲請公示送達事件，不知相對人之居所者，由相對人最後
    住所地之法院管轄。非訟事件法第2條、第66條分別定有明
    文。經查，相對人長谷川喜一（中文姓名：張家榮)、長谷
    川喜厚(中文姓名：張家福)已於民國55年10月9日遷出日本
    ，然其2人之最後住所地係設籍在嘉義市，有長谷川喜一（
    中文姓名：張家榮）、長谷川喜厚（中文姓名：張家福）之
    戶籍資料在卷足憑，是本院自有管轄權，合先敘明。
二、又按表意人非因自己之過失不知相對人居所者，得依民事訴
    訟法公示送達之規定，以公示送達為意思表示之通知，民法
    第97條定有明文。
三、聲請意旨略以：聲請人依土地登記謄本上所記載相對人長谷
    川喜一「日本國石川縣金（沢）市春日町叁番」、長谷川喜
    厚「日本國群馬縣涉川市千九百四十五番地十八」之地址寄
    發通知信函，就系爭6筆土地出售予第三人事宜，依土地法
    第34條之1規定通知相對人是否主張優先購買權，遭日本郵
    務機構退回，為此聲請裁定准為公示送達等語，並提出通知
    信函暨退回信封為證。
四、經查，相對人長谷川喜一（中文姓名：張家榮）、長谷川喜
    厚（中文姓名：張家福）均於55年10月9日遷出日本，已如
    前述，且查無相對人國外地址，亦有外交部領事事務局109
    年10月23日領一字第1095323204號函附卷可稽。是聲請人非
    因過失而不知相對人之應受送達處所，且相對人有應受送達
    處所不明之情形，已堪認定。從而，聲請人聲請裁定准將對
    相對人所為如附件一、二所示之通知為公示送達，於法有據
    ，應予准許。 
五、依非訟事件法第21條第2項、民事訴訟法第95條、第78條、
    第85條第1項前段，裁定如主文。
中　　華　　民　　國　　111 　年　　3 　　月　　14　　日
                  臺灣嘉義地方法院嘉義簡易庭
                                  法　官　周欣怡
以上為正本係照原本作成。
如不服本裁定，應於送達後10日內，向本院提出抗告狀並表明抗
告理由，如於本裁定宣示後送達前提起抗告者，應於裁定送達後
10日內補提抗告理由書（須附繕本）。
中　　華　　民　　國　　111 　年　　3 　　月　　14　　日
 　 　　　　　　　　　　          書記官  葉芳如